臺灣高等法院民事裁定　　　　　　　　　96年度抗字第1676號
抗　告　人　乙○○
　　　　　　丙○○
共同代理人　甲○○
上列抗告人因與相對人丁○○間聲明異議事件，對於中華民國96
年 9月11日臺灣新竹地方法院96年度執聲字第1815號所為裁定提
起抗告，本院裁定如下：
    主      文
抗告駁回。
抗告程序費用由抗告人負擔。
    理      由
一、按債務人應交出之不動產，現為債務人占有或於查封後為第
    三人占有者，執行法院應解除其占有，點交於買受人或承受
    人，強制執行法第99條第 1項前段定有明文。又強制執行之
    費用，以必要部分為限，由債務人負擔，並應與強制執行之
    債權同時收取；前項費用，執行法院得命債權人代為預納，
    亦為強制執行法第28條第1項、第2項所明定。執行標的物之
    買受人依強制執行法第99條第 1項規定，聲請執行點交時，
    其為該點交執行程序之債權人，故就執行點交所生之必要費
    用，自應適用強制執行法第28條第 1項之規定，由債務人負
    擔，惟依同條第 2項之規定，執行法院得命買受人代為預納
    ，而買受人就該預納之費用，得依同法第29條第 2項之規定
    ，就強制執行之財產先受清償，如因拍賣價金已分配完畢而
    無從受償者，亦得聲請對債務人之其他財產為強制執行（見
    本院卷第5頁）。
二、經查，原執行法院受理95年度執字第3266號清償借款強制執
    行事件，指定民國96年4月16日為第3次拍賣期日，就相對人
    即債務人所有坐落新竹縣寶山鄉○○段新城小段 127之14、
    127之16、129、590之6、590之7地號土地所有權全部，進行
    公開拍賣，並於拍賣公告載明「拍定後按現況點交」，嗣於
    該期日經拍定由抗告人共同買受，各取得上開土地所有權應
    有部分2分之1，原執行法院已發給不動產權利移轉證書，並
    將執行案款分配完畢（見原執行法院 95年度執第 3266號卷
    110、117、118、128、153、167頁）。惟因相對人拒絕將上
    開土地點交抗告人，經抗告人聲請原執行法院執行點交，就
    執行點交所需繳納之鑑界費用，係屬強制執行之必要費用，
    揆諸前揭說明，雖應由相對人負擔，惟依強制執行法第28條
    第 2項之規定，原執行法院得命抗告人代為預納。是原執行
    法院命抗告人繳納鑑界費用（見原執行法院96年度執聲字第
    1000號卷11頁），並無不合。抗告人以該鑑界費用不應由伊
    繳交為由，聲明異議，即有未洽。原裁定因而駁回抗告人對
    之所為之聲明異議，所持理由雖與本院不同，但其結論並無
    二致，仍應維持。抗告意旨指摘原裁定不當，聲明廢棄，應
    認為無理由，應予駁回。
四、據上論結，本件抗告應認為無理由，依強制執行法第30條之
    1，民事訴訟法第495條之1第1項、第449條第2項、第95條、
    第78條、第85條第1項前段，裁定如主文。
中　　華　　民　　國　　96　　年　　11　　月　　28　　日
                  民事第六庭
                      審判長 法  官 林鄉誠
                             法  官 楊豐卿
                             法  官 梁玉芬
正本係照原本作成。
本裁定除以適用法規顯有錯誤為理由，並經本院許可外，不得再
抗告。如提起再抗告，應於收受後10日內委任律師為訴訟代理人
向本院提出再抗告狀。並繳納再抗告費新台幣１千元。
中　　華　　民　　國　　96　　年　　12　　月　　3 　　日
　　　　　　　　　　　　　　 書記官 常淑慧
